臺灣臺中地方法院臺中簡易庭小額民事判決
111年度中小字第3336號
原      告  黃麗美  
被      告  劉淵齡  

上列當事人間返還不當得利事件，於民國111年9月29日言詞辯論
終結，本院判決如下：
    主      文
被告應給付原告新臺幣壹萬壹仟零貳拾伍元。
訴訟費用新臺幣壹仟元由被告負擔。
本判決得假執行。
    事實及理由
一、原告主張：原告於民國110年4月20日遭不詳姓名之人詐騙，
    以轉帳方式匯款新臺幣（下同）1萬1025元至被告設於台北
    富邦銀行帳號000-00000000000000號帳戶（下稱被告帳戶）
    內，被告無法律上原因而受利益，並致原告受有損害，爰依
    不當得利之法律關係，請求被告返還1萬1025元等語，並聲
    明：被告應給付原告1萬1025元。
二、被告則以：被告不知道原告被騙情事，以為是要被告投資之
    人匯款給被告等語置辯，答辯聲明：原告之訴駁回。
三、原告主張其遭詐騙，以轉帳方式匯款1萬1025元至被告帳戶
    等情，業據其提出臺灣臺中地方檢察署111年度偵字第2440
    號不起訴處分書為證，且為被告所不爭執，堪認為真正。按
    無法律上之原因而受利益，致他人受損害者，應返還其利益
    ，民法第179條定有明文。本件原告遭詐騙而將款項匯入被
    告帳戶，為被告所不爭執，應由被告由其具保有利益之正當
    性，即有法律上原因一事，負舉證責任。被告抗辯此匯款是
    要被告投資之人匯款給被告云云，然就此抗辯並未舉證證明
    ，難認被告受領前開原告匯款有法律上原因，堪認被告為無
    法律上之原因而受有利益，致原告受有損害，原告請求被告
    返還上開款項，核屬有據。
四、從而，原告依民法第179條規定，請求被告給付1萬1025元，
    為有理由，應予准許。並依民事訴訟法第436條之19第1項規
    定，確定本件訴訟費用1000元（即第1審裁判費）由被告負
    擔。
五、本件係依小額訴訟程序所為被告敗訴之判決，依民事訴訟法
    第436條之20規定，應依職權宣告假執行。　
六、據上論結，本件原告之訴為有理由，依民事訴訟法第436條
    之23、第436條第2項、第78條、第436條之19第1項、第436
    條之20，判決如主文。
中　　華　　民　　國　　111 　年　　10 　 月　  20　　日
                  臺灣臺中地方法院臺中簡易庭
                                  法  官  熊祥雲
以上正本係照原本作成。
如不服本判決，應於送達後20日內，以判決違背法令為理由，向
本院提出上訴狀並表明上訴理由（上訴理由應表明一、原判決所
違背之法令及其具體內容；二、依訴訟資料可認為原判決有違背
法令之具體事實），如於本判決宣示後送達前提起上訴者，應於
判決送達後20日內補提上訴理由書（須附繕本）。如委任律師提
起上訴者，應一併繳納上訴審裁判費。
中　　華　　民　　國　　111 　年　　10 　 月　  20　　日
                                  書記官  王麗麗